【裁判字號】    92,訴,1068
【裁判日期】    920509
【裁判案由】    清償借款
【裁判全文】
臺灣高雄地方法院民事判決  九十二年度訴字第一○六八號
    原      告  台灣土地銀行
    法定代理人  乙○○
    訴訟代理人  丁○○
                甲○○
    被      告  丙○○○
右當事人間請求清償借款事件，本院判決如左：
    主    文
被告應給付原告新台幣壹佰貳拾玖萬柒仟玖佰肆拾柒元及自民國九十一年十月九日起
至清償日止按週年利率百分之三點六計算之利息，並自民國九十一年十一月九日起至
清償日止，其逾期在六個月以內者按上開利率百分之十、超過六個月以上者按上開利
率百分之二十計算之違約金。
訴訟費用由被告負擔。
    事    實
甲、原告方面：
  一、聲明：求為判決如主文所示。
  二、陳述：
      被告於民國八十三年十一月十一日向伊借款新臺幣（下同）一百七十一萬元，
      該項借款期限二十年，自八十四年一月九日起至一百零四年一月九日止按月平
      均攤還本息，約定利息為按伊基本放款利率加二點八碼計算，並同意嗣後隨伊
      基本放款利率調整而調整，另定借用人不依期還本者即喪失期限利益而視為全
      部到期，且其遲延履行之本金或利息，除仍按上開利率計息外，其逾期在六個
      月以內者，按上開利率百分之十、逾期超過六個月者，另依約定利率百分之二
      十加計違約金，詎被告就上開借款於繳付部分本息後即未依約清償，按約即視
      為全部到期而應即將積欠之本金一百二十九萬七千九百四十七元及其利息、違
      約金一次清償，為此乃依消費借貸之法律關係提起本訴，請求判令被告應給付
      如主文第一項所示之金額及其利息、違約金。
  三、證據：提出中長期放款借據暨授信約定書、客戶帳戶明細表、基本放款利率查
            詢表等件為證。
乙、被告方面：
  一、聲明：求為判決駁回原告之訴。
  二、陳述：於原告主張之事實不爭執。
    理    由
一、按借用人應於約定期限內，返還與借用物種類、品質、數量相同之物，而遲延之
    債務，以支付金錢為標的者，債權人得請求依法定利率計算之遲延利息，但約定
    利率較高，仍從其約定利率，另當事人得約定債務人不履行債務時，應支付違約
    金，民法第四百七十八條前段、第二百三十三條第一項、第二百五十條第一項分
    別定有明文。本件原告主張被告於上開期日向伊借取前開金額，嗣因遲未繳付本
    息而視為全部到期，計欠有如主文第一項所示之金額及其利息、違約金之事實，
    業據其提出與所述相符之中長期放款借據暨授信約定書、客戶帳戶明細表、基本
    放款利率查詢表等件為證，被告於此亦不爭執，應認原告之主張為真實。從而本
    件原告依消費借貸之法律關係據以提起本訴，請求判令被告應給付如主文第一項
    所示之金額及其利息、違約金，依法即無不合，自應予以准許。
三、據上論結，本件原告之訴為有理由，合依民事訴訟法第三百八十五條第一項、第
    七十八條，判決如主文。
中      華      民      國    九十二    年      五      月      九      日
                              臺灣高雄地方法院民事第五庭
~B法  官  黃  宏  欽
右為正本係照原本作成。
如不服本判決，應於判決送達後廿日內，向本院提出上訴狀並表明上訴理由，如於本
判決宣示後送達前提起上訴者，應於判決送達後十日內補提上訴理由書（須附繕本）。
中      華      民      國    九十二    年      五      月      九      日
~B法院書記官  史華齡


司法院資訊處製作；財團法人民間司法改革基金會備份。
